【裁判字號】    98,抗,682
【裁判日期】    980421
【裁判案由】    拆屋還地等
【裁判全文】
臺灣高等法院民事裁定                   98年度抗字第682號
抗  告  人  己○
            庚○
            丙○○
            乙○○
            戊○○
            丁○○
            甲○○
上列抗告人因與相對人臺灣臺北看守所間拆屋還地等事件，對於
中華民國97年12月31日臺灣臺北地方法院97年度訴字第3011號所
為裁定提起抗告，本院裁定如下：
    主  文
裁定關於核定訴訟標的價額部分廢棄。
本件訴訟標的之價額核定為新臺幣伍佰肆拾玖萬仟伍佰肆拾陸
元。
抗告訴訟費用由抗告人負擔。
    理  由
一、按訴訟標的之價額，由法院核定。核定訴訟標的之價額，以
    起訴時之交易價額為準；無交易價額者，以原告就訴訟標的
    所有之利益為準。對於訴訟標的價額之核定，得為抗告，民
    事訴訟法第七十七條之一第一項、第二項、第四項定有明文
    。又以一訴主張數項標的者，其價額合併計算之。但所主張
    之數項標的互相競合或應為選擇者，其訴訟標的價額，應依
    其中價額最高者定之。以一訴附帶請求其孳息、損害賠償、
    違約金或費用者，不併算其價額。民事訴訟法第七十七條之
    二亦定有明文。
二、查本件兩造間拆屋還地等事件，相對人在第一審請求之訴訟
    標的為坐落臺北市○○段○○段五六九及同小段五七一之二
    、五七０之九地號土地上，如原判決附圖所示Ａ部分面積16
    平方公尺、Ｄ部分面積1平方公尺、Ｅ部分面積6平方公尺之
    「土地」及「其上之房屋及其他工作物」暨「相當於租金之
    不當得利」。其中相對人請求返還「土地」部分：經查如原
    判決附圖所示Ａ、Ｅ、Ｄ 部分之97年1月公告現值分別為新
    臺幣（下同）220,184元、286,000元、280,767元， 有地價
    證明書在卷可稽，故相對人起訴時該部分土地之交易價額共
    為5,493,546元（220,184×16＋286,000×1＋280,767×6＝
    5,493,546）； 至於相對人請求拆除「土地上之房屋及其他
    工作物」部分：查該房屋為老舊之違建，依抗告人之主張價
    值為46萬元，而此部分因與前述返還「土地」部分之標的互
    相競合，依民事訴訟法第七十七條之二第一項規定，其與「
    土地」部分之訴訟標的價額， 應依其中價額最高之「土地」
    部分定之。至於相對人請求抗告人給付「相當於租金之不當
    得利」部分，因屬拆屋還地之附帶請求，依民事訴訟法第七
    十七條之二第二項規定，不併算其價額。綜上，本件訴訟標
    的價額為5,493,546元，原法院核定本件訴訟標的價額為253
    萬元，顯有違誤。抗告意旨謂應以系爭房屋價額46萬元定拆
    屋還地部分之訴訟標的價額云云，指摘原裁定此部分為不當
    ，聲明廢棄，其理由雖有不當，惟原裁定此部分既有違誤，
    仍應認其抗告為有理由，爰廢棄原裁定關於核定訴訟標的價
    額部分，改判如主文第二項所示。
三、據上論結，本件抗告為有理由，爰裁定如主文。
中    華    民    國    98    年    4     月    21    日
                    民事第十庭
                        審判長法  官  黃豐澤
                              法  官  林麗玲
                              法  官  蕭艿菁
正本係照原本作成。
本裁定除以適用法規顯有錯誤為理由，不得再抗告。如提起再抗
告，應於收受後10日內委任律師為訴訟代理人向本院提出再抗告
狀。並繳納再抗告費新台幣１千元。
中    華    民    國    98    年    4     月    21    日
                              書記官  王秀雲


司法院資訊處製作；財團法人民間司法改革基金會備份。
